---
title: "Trasporti e qualità aria"
author: "Leonardo Michelangelo Zoffi"
date: '2022-07-01'
output: ioslides_presentation
df_print: paged
runtime: shiny


---



```{r setup, include=FALSE}
library(kableExtra)
library(tidyverse)
library(dplyr)
library(ggplot2)
library(plotly)
library(readr)
library(reshape2)
library(gganimate)
library(cowplot)
library(stringr)

#knitr::opts_knit$set(root.dir = '/Users/leonardozoffi/Desktop/Università/Data Science/Progetto R/Tutto per progetto')
knitr::opts_chunk$set(echo = FALSE)
source("Progetto finale.r")
```

## Caso di studio

Si vogliono analizzare le abitudini dei cittadini italiani in relazione all'utilizzo dei mezzi di trasporto.
I dati analizzati verranno trasformati in grafici per una più facile comprensione del loro significato.
I principali fattori che si vogliono analizzare sono:

* La percentuale di persone che usano mezzi per spostarsi
* La quantità di macchine presenti in ambito regionale per alimentazione
* La qualità dell'aria delle realtà analizzate
* L'evoluzione nel tempo di tutti i fattori sopra citati

## Media italiana
```{r}
IPlotA

```
## Regione con maggior percentuale di persone che vanno a lavoro piedi

```{r}
hgst <- SpLC1721A[-4] %>%
  filter(variable == "vanno.a.piedi")%>%
  group_by(X, variable) %>%
  summarise_each(funs(mean(., na.rm = TRUE))) 
 
k =hgst$X[which.max(hgst$value)]


bestA <- SpLC1721A%>%
 filter(SpLC1721A$X==k)
 
plot_ly(bestA, labels = bestA$variable, values = bestA$value, type = 'pie', frame=bestA$Anno) %>%
     layout(
        title = "Valle d'Aosta",
        xaxis = list(showgrid = FALSE, zeroline = FALSE, showticklabels = FALSE),
        yaxis = list(showgrid = FALSE, zeroline = FALSE, showticklabels = FALSE)
     )


```
## Popolazione di ogni regione

```{r}
PopReg <-read.csv("PopReg.csv", sep= ';', header = FALSE)
PopReg <- PopReg[order(PopReg$V2),]
names(PopReg) <- NULL
s <- PopReg[1:10,]
d <- PopReg[11:20,]
rownames(s) <- NULL
rownames(d) <- NULL
knitr::kables(
  list(
    kable(s),
    kable(d)
  ))%>%
  kable_styling(bootstrap_options = c("striped", "hover"))

```
La Valle d'Aosta è la regione meno popolata d'Italia.

## Regione con minore percentuale di persone che vanno a piedi
```{r}
hgst <- SpLC1721A[-4] %>%
  filter(variable == "vanno.a.piedi")%>%
  group_by(X, variable) %>%
  summarise_each(funs(mean(., na.rm = TRUE))) 
 
k =hgst$X[which.min(hgst$value)]

worstA <- SpLC1721A%>%
 filter(SpLC1721A$X==k)

plot_ly(worstA, labels = worstA$variable, values = worstA$value, type = 'pie', frame=worstA$Anno) %>%
     layout(
        title = "Veneto",
        xaxis = list(showgrid = FALSE, zeroline = FALSE, showticklabels = FALSE),
        yaxis = list(showgrid = FALSE, zeroline = FALSE, showticklabels = FALSE)
     )


```
## Rappresentazione utilizzo dei mezzi in Veneto
```{r}
regPlotsB[[6]]
```

## Difficoltà collegamento mezzi veneto
```{r}
regMCs1721[[6]]
```

## Parco auto Veneto
```{r message=FALSE, warning=FALSE}
 suppressWarnings(regPa1720[[7]])
```

## Premessa 

* PM10
* PM2.5
* NO2

Unknown author (‎2013)‎. Health risks of air pollution in Europe – HRAPIE project. Recommendations for concentration–response functions for cost–benefit analysis of particulate matter, ozone and nitrogen dioxide. WHO Regional Office for Europe. https://apps.who.int/iris/handle/10665/153692


## Qualità aria Veneto
```{r}
QARegPlot[[20]]
```

## Qualità aria Valle d'Aosta
```{r}
QARegPlot[[19]]
```


## Qualità aria Italia
```{r}
QAI1721Plot
```

## Conclusioni
L'andamento dei dati sembra suggerire che l'utilizzo delle macchine non sia correlato elevatamente al PM10, quanto invece lo sembra al PM2.5. 

Oppure, la prolungata presenza a casa durante il periodo di quarantena ha determinato un maggiore utilizzo di impianti di riscaldamento che hanno compensato le mancate emissioni delle macchine.


## Fonti

   Istat, banca dati StatBase: https://www.istat.it/it/dati-analisi-e-prodotti/banche-dati/statbase
   
   Aci, open data: https://www.aci.it/laci/studi-e-ricerche/dati-e-statistiche/open-data.html

 
